【裁判字號】    98,抗,557
【裁判日期】    981022
【裁判案由】    變換提存物
【裁判全文】
臺灣高等法院臺中分院民事裁定  98年度抗字第557號
抗  告  人  武田藥品工業股份有限公司
法定代理人  甲○○○○
代  理  人  李世章律師
            徐念懷律師
上列抗告人因與相對人健亞生物科技股份有限公司間變換提存物
事件，對於民國九十八年九月二十三日臺灣臺中地方法院所為裁
定（九十八年度裁全聲字第六三五號），提起抗告，本院裁定如
下：
      主  文
原裁定廢棄。
抗告人依臺灣臺中地方法院九十七年度裁全聲字第五二八號民事
裁定提存之華南商業銀行可轉讓定期存單，面額合計新臺幣四千
三百十萬元准以變換為同面額之華南商業銀行可轉讓定期存單。
聲請及抗告訴訟費用均由抗告人負擔。
      理  由
一、本件抗告人聲請意旨略以：伊前依臺灣臺中地方法院（下稱
    臺中地院）九十三年度裁全字第三三四０號、九十七年度裁
    全聲字第五二八號民事裁定，為相對人提供面額合計新臺幣
    （下同）四千三百十萬元之華南商業銀行可轉讓定期存單為
    擔保金，並以臺中地院九十七年度存字第三八四八號提存事
    件提存在案。茲因該定期存單於民國九十八年八月二十日到
    期，為免利息損失，爰聲請准予變換為同面額之華南商業銀
    行可轉讓定期存單等語。原法院以抗告人之本案訴訟業經判
    決敗訴確定，而前揭九十三年度裁全字第三三四０號假處分
    裁定亦經聲請撤銷確定在案，則抗告人供擔保之原因已不存
    在，即無變換擔保提存物之必要，因而裁定駁回抗告人變換
    提存物之聲請。
二、抗告意旨略以：伊於本案判決敗訴確定後，即於九十八年四
    月一日函催相對人於二十日內行使權利，相對人並於同年月
    十七日對伊提起損害賠償之訴訟，伊不可能取回該提存物，
    顯然本件供擔保之原因並未消滅，原法院否准伊變換提存物
    之聲請，尚有未合，為此提起抗告，請求廢棄原裁定，另准
    伊根據臺中地院九十七年度裁全聲字第五二八號民事裁定提
    存之華南商業銀行可轉讓定期存單，面額合計四千三百十萬
    元，准以變換為同面額之華南商業銀行可轉讓定期存單等語
    。
三、按供擔保之提存物，法院得依供擔保人之聲請，以裁定許其
    變換。民事訴訟法第一百零五條第一項定有明文。此規定依
    同法第一百零六條規定，於其他依法令供訴訟上擔保者所準
    用。經查本件抗告人主張其於本案判決敗訴確定後，即函催
    相對人於二十日內行使權利，相對人業已對其提起損害賠償
    之訴訟等情，已據提出郵局存證信函、民事起訴狀及智慧財
    產法院通知書等件為證，顯然抗告人尚無法領回該提存物，
    本件供擔保之原因並未消滅，要堪認定。至兩造間之本案訴
    訟，固經判決抗告人敗訴，且臺中地院九十三年度裁全字第
    三三四０號假處分裁定亦經聲請撤銷確定，惟上開事由乃抗
    告人得否聲請返還提存物之程序問題，系爭提存物既尚未經
    抗告人領回，依上說明，法院自得依抗告人之聲請，以裁定
    許其變換。原法院駁回抗告人變換提存物之聲請，尚有未洽
    。抗告意旨指摘原裁定不當，聲明廢棄改判，為有理由，爰
    由本院將原裁定廢棄，改裁定如主文第二項所示。又抗告人
    聲請變換提存物，相對人並無配合之義務，因此，本院認為
    本件聲請及抗告費用，以由抗告人負擔為宜，併予敘明。
四、據上論結，本件抗告為有理由。依民事訴訟法第四百九十五
    條之一第一項、第四百九十二條、第九十五條、第八十一條
    第二款裁定如主文。
中    華    民    國    98    年    10    月    22    日
                民事第四庭    審判長法  官  陳蘇宗
                                    法  官  黃永祥
                                    法  官  李寶堂
以上正本係照原本作成。
再為抗告應以適用法規顯有錯誤為理由。
如提起再抗告者應於裁定送達後10日內向本院提出抗告理由狀（
須按照他造人數附具繕本）並繳納抗告裁判費新臺幣1,000元，
同時委任律師或具有律師資格之關係人為代理人。
                                    書記官  林振甫
中    華    民    國    98    年    10    月    22    日
                                                      Ｖ


司法院資訊處製作；財團法人民間司法改革基金會備份。
